【裁判字號】    97,交聲,367
【裁判日期】    971110
【裁判案由】    違反道路交通管理處罰條例聲明異議
【裁判全文】
臺灣基隆地方法院交通事件裁定         97年度交聲字第367號
移送機關即
原處分機關  臺北市交通事件裁決所
異  議  人
即受處分人  乙○○
上列受處分人因違反道路交通管理處罰條例案件，對於臺北市交
通事件裁決所中華民國97年9月26日所為之處分（原處分案號：
北市裁罰字第裁22-A00WEL341號），聲明異議，本院裁定如下：
    主  文
異議駁回。
    理  由
一、原處分意旨略以：異議人即受處分人（下稱異議人）乙○○
    於民國97年6月20日18時11分許，駕駛車牌號碼9D─679號營
    業小客車，在臺北市○○○路○段（國光客運東站前）《裁
    決書誤載為臺北市○○○路○段（國光客運西站前）》，因
    「在劃有黃線路段停車」之違規，經臺北市警察局中正第一
    交通分隊員警掣單舉發，因而依道路交通管理處罰條例第56
    條第1項第4款之規定，裁處異議人罰鍰新臺幣（下同）900
    元。
二、異議意旨略以：異議人係黃線臨時停車，而非黃線停車，當
    天異議人搭載客人至臺北國光客運東站，因客人拿1,000 元
    大鈔，異議人找不開，乃下車至國光客運東站售票櫃台換錢
    ，車輛即停放於國光東站前之黃線上，並未熄火，客人亦未
    下車，且異議人臨時停車之地點為國光東站前，非為裁決書
    所寫之國光客運西站；又員警舉發前，對於駕駛營業小客車
    之異議人，應先驅離再予取締，爰為此提起異議云云。
三、按汽車在設有禁止停車標誌、標線之處所不得停車；汽車駕
    駛人在設有禁止停車標誌、標線之處所停車者，處新臺幣60
    0元以上1,200元以下罰鍰；次按禁止停車線為黃實線，用以
    指示禁止停車路段，本標線禁止時間為每日上午7時至晚間8
    時，如有延長或縮短之必要時，應以標誌及附牌標示之，道
    路交通安全規則第112條第1項第4 款、道路交通管理處罰條
    例第56條第1項第4款及道路交通標誌標線號誌設置規則第16
    8條第1項、第2項、第4項分別定有明文。又臨時停車，係指
    車輛因上、下人、客，裝卸物品，其引擎未熄火，停止時間
    未滿3 分鐘，保持立即行駛之狀態，道路交通管理處罰條例
    第3條第9款亦有明定，是以，若汽車停車非屬上開法條所定
    狀態，即屬一般停車之行為，合先敘明。
四、經查：
  (一)本件異議人於上開時間，駕駛車牌號碼9D─679號營業小客
    車，將車輛停放在臺北市○○○路○段國光客運東站前劃設
    有黃實線路段等情，為異議人所不爭，並經證人即舉發員警
    甲○○於本庭訊問時證述明確（見本院97年10月30日訊問筆
    錄），故此部分事實首堪認定。
  (二)異議人雖辯稱其係臨時停車非為停車云云，惟其停車時非為
    上、下人客或裝卸物品之狀態，且停車後其人即離開車輛之
    情，除經異議人自承在卷外，並據證人甲○○到庭具結證稱
    ：「舉發當時，是有乘客在車上，車門是關著，駕駛人並未
    在車上，引擎有無熄火，這點我不確定，異議人的車是停在
    國光客運東站前，約在懷寧街對面，是停在黃線上，因駕駛
    人不在車上，我就下車準備拍照舉發，我一下車時，異議人
    就過來，我請他出示行照、駕照，跟他說明黃線不能停車，
    就開單，他當時未表示什麼，因他到場所以我就直接舉發沒
    有拍照。」「駕駛人沒有在車上的話，就是屬於停車，因他
    並未保持立即行駛之狀況，就不屬於臨時停車，不論他引擎
    有無熄火。他當時也沒有上下客人的情形。」「（問：異議
    人當時車停在該處多久，你是否清楚？）我不清楚，我是巡
    邏時看到且不論他停多久，只要駕駛人不在車上，就不屬於
    臨時停車」等語明確（見本院同上訊問筆錄），足認異議人
    所有之上開車輛確非因上、下人客、裝卸物品而停車之情況
    ，且違規當時異議人並不在車內，駕駛座上亦無人，縱當時
    引擎未熄火，亦無法保持立即行駛之狀態，且當時雖尚有乘
    客乘坐於車上，亦無從代駕駛人保持立即可行駛之狀態，是
    異議人所為應屬一般停車之情形，而非僅「臨時停車」而已
    ，異議人認其僅為臨時停車，尚有誤解。而劃設有黃實線之
    路段係屬禁止停車之處所，業如前述，是異議人在設有禁止
    停車標線之處所停車之違規事實，應堪認定。
  (三)次查，道路交通管理處罰條例或其他相關法令，並未規範要
    求員警執行交通勤務舉發違規事件時，須先予驅離始得以舉
    發，而員警應在何處路段取締交通違規、其取締方式究應開
    單告發或勸導驅離，應由警員因時因地制宜，自行選定，縱
    使警員舉發當時並未勸導或驅離亦無違法之處，故異議人以
    本件員警未先予驅離即行舉發為由聲明異議，亦無理由。
  (四)又異議人辯稱其停車之地點為國光客運東站前，而非國光客
    運西站前乙節，雖據舉發員警證稱本件違規地點確為國光客
    運東站前，有本院上述訊問筆錄在卷可稽，是原裁決書中將
    違規地點誤載為「忠孝西路一段國光客運西站前」，固有未
    洽，惟此顯係誤寫、誤繕，且依裁決書全文內容判斷，並不
    影響本件異議人受處分事實之特定性，亦不影響處罰主文之
    內容，自不影響裁決之效力，亦無礙異議人違規行為之成立
    ，併此敘明。
  (五)綜上所述，異議人確有於上開時、地在禁止停車處所停車之
    違規行為，已堪認定，是原處分機關依道路交通管理處罰條
    例第56條第1項第4款及違反道路交通管理事件統一裁罰基準
    表之規定，裁處異議人罰鍰900元，核無違誤。本件異議人
    之異議為無理由，應予駁回。
五、據上論斷，應依道路交通案件處理辦法第19條，裁定如主文
    。
中    華    民    國    97    年    11   月     10    日
                  交通法庭法  官  王美婷
以上正本證明與原本無異。
對於本件裁定如有不服，應於送達後5日內， 向本院提出抗告書
狀，敘述抗告之理由，抗告於臺灣高等法院。
中    華    民    國    97    年    11   月     10    日
                          書記官  明祖斌


司法院資訊處製作；財團法人民間司法改革基金會備份。
